臺灣板橋地方法院刑事判決　　　　　　 96年度簡上字第849號
上　訴　人
即　被　告　甲○○
上列上訴人即被告因詐欺案件，不服本院中華民國96年8 月3 日
96年度簡字第4676號第一審判決（聲請簡易判決處刑案號：96年
度偵字第10574 號），提起上訴，本院管轄之第二審合議庭判決
如下：
    主      文
上訴駁回。
甲○○緩刑貳年。
    事  實
一、甲○○明知於犯罪集團專門收集人頭帳戶用以犯罪之社會現
    象層出不窮之際，若將自己之銀行帳戶存摺及金融卡出售、
    出借或提供他人使用，可能因此供不法詐騙份子用以詐使他
    人將款項匯入後，再加以提領之用，並能預見可能因而幫助
    他人從事詐欺取財犯罪，竟不違背其本意，仍基於幫助他人
    詐欺取財之不確定故意，於民國96年3 月1 日，在臺北縣板
    橋市○○路與實踐路口，將其向臺灣郵政股份有限公司板橋
    後埔郵局（下稱後埔郵局）申請開設之帳號00000000000000
    號帳戶之存摺、金融卡及密碼，以新臺幣（下同）2 千元之
    代價，出售予真實年籍姓名不詳之成年人。嗣某不詳詐欺集
    團成員取得甲○○前開後埔郵局帳戶之存摺、金融卡及密碼
    後，即於96年3 月2 日上午致電乙○○，佯稱係其友人慧慧
    ，亟需用錢等語，致乙○○陷於錯誤，而依該詐欺集團成員
    指示，於同日上午11時40分許，匯款3 萬元至甲○○前開後
    埔郵局帳戶內。嗣因乙○○發現受騙報警處理，始悉上情。
二、案經臺北縣政府警察局板橋分局報請臺灣板橋地方法院檢察
    署檢察官偵查後聲請簡易判決處刑。
    理  由
一、上揭犯罪事實，業經被告甲○○於本院準備程序及審理中坦
    承不諱，核與證人乙○○於警詢中之證述情節相符，並有中
    華郵政公司自動櫃員機交易明細表1 紙、臺灣郵政股份有限
    公司板橋郵局96年3 月26日板營字第0960200672號函附之查
    詢帳戶最近交易資料、以局號帳號查詢客戶基本資料、臺灣
    郵政股份有限公司96年6 月13日儲字第0960715861號函附之
    客戶歷史交易清單等件在卷可稽，足認被告之自白與事實相
    符，洵堪採為認定事實之依據，事證明確，被告犯行，應堪
    認定。
二、核被告甲○○所為，係犯刑法第30條第1 項前段、第339 條
    第1 項之幫助詐欺取財罪。又被告係基於幫助之意思，參與
    詐欺取財犯罪構成要件以外之行為，為幫助犯，應依刑法第
    30條第2 項之規定，按正犯之刑減輕之。原審以被告犯罪事
    實明確，援引刑事訴訟法第449 條第1 項前段、第3 項、第
    454 條第1 項，刑法第30條第1 項前段、第2 項、第339 條
    第1 項、第41條第1 項前段、中華民國九十六年罪犯減刑條
    例第2 條第1 項第3 款、第7 條、第9 條之規定，量處被告
    有期徒刑6 月，並諭知易科罰金之折算標準，且以被告本案
    犯罪之時間係在96年4 月24日以前，復無中華民國九十六年
    罪犯減刑條例所列不予減刑之情形，而依同條例第2 條第1
    項第3 款之規定，減為有期徒刑3 月，並諭知易科罰金之折
    算標準，認事用法均無違誤，量刑亦屬妥適。被告上訴雖稱
    原判決量刑過重云云，惟按關於刑之量定，係實體法上賦予
    法院得為自由裁量之事項，倘其未有逾越法律所規定之範圍
    ，或濫用其權限，即不得任意指摘為違法，被告雖就原審法
    院適法範圍裁量權之行使為爭執，惟原審量定刑期，已審酌
    被告各種犯罪情狀，並無失出，是被告稱原審量刑過重，請
    求改判云云，為無理由，應予駁回。又查，被告前未曾因故
    意犯罪受有期徒刑以上刑之宣告，此有臺灣高等法院被告前
    案紀錄表1 份附卷可稽，因一時失慮，致觸犯本件犯行，事
    後坦承犯行，並與告訴人乙○○成立調解，有臺北縣三重市
    調解委員會調解書1 份在卷可稽，經此偵審程序及罪刑之宣
    告，當知所警惕，而無再犯之虞，本院認所宣告之刑以暫不
    執行為適當，併予宣告緩刑2 年，以啟自新。
據上論斷，應依刑事訴訟法第455 條之1 第1 項、第3 項、第
368 條，刑法第74條第1 項第1 款，判決如主文。
本案經檢察官陳佳宏到庭執行職務。
中　　華　　民　　國　　96　　年　　11　　月　　22　　日
                  刑事第十六庭  審判長法　官  白光華
                                      法  官  楊志雄
                                      法  官  曾淑娟
以上正本證明與原本無異。
如不服本判決應於送達後10日內向本院提出上訴狀。
                                      書記官  林伯文
中　　華　　民　　國　　96　　年　　11　　月　　23　　日
附錄本案論罪科刑法條全文：
中華民國刑法第339條
意圖為自己或第三人不法之所有，以詐術使人將本人或第三人之
物交付者，處5 年以下有期徒刑、拘役或科或併科1 千元以下罰
金。
以前項方法得財產上不法之利益或使第三人得之者，亦同。
前二項之未遂犯罰之。
